臺灣臺南地方法院刑事判決　　　　　　　 94年度訴字第590號
公　訴　人　臺灣臺南地方法院檢察署檢察官
被　　　告　戊○○
選任辯護人　蔡麗珠　律師
　　　　　　江信賢　律師
　　　　　　蘇若龍　律師
上列被告因毒品危害防制條例案件，經檢察官提起公訴（94年度
毒偵字第413號），經檢察官併案審理（94年度毒偵字第1678號
），本院判決如下：
    主  文
戊○○連續施用第二級毒品，處有期徒刑參月，如易科罰金，以
銀元參佰元即新臺幣玖佰元折算壹日。扣案之第二級毒品安非他
命壹包（含袋毛重零點肆壹壹公克，含袋驗餘毛重零點肆零貳公
克），沒收銷燬之；扣案之吸管貳枝，均沒收。
    事  實
一、戊○○於民國92年間，因施用毒品案件，經本院92年度毒聲
    字第206號裁定送觀察勒戒後，認有繼續施用毒品傾向，經
    本院以92年度毒聲字第407號裁定令入強制戒治處所戒治，
    於93年2月29日強制戒治期滿，經臺灣臺南地方法院檢察署
    檢察官於93年3月26日以93年度戒毒偵字第69號不起訴處分
    確定。
二、詎戊○○仍不知悔改，尚未戒除毒癮，明知安非他命係毒品
    危害防制條例所明定之第二級毒品，不得非法持有及施用，
    竟基於施用第二級毒品安非他命之概括犯意，於前述強制戒
    治執行完畢釋放後之五年內，自94年1月23日起至1月26日止
    ，以吸管將安非他命置於錫箔紙上燒烤之方式吸用，在臺南
    市○區○○街102號2樓之3，連續施用第二級毒品安非他命
    多次；嗣經警於94年1月27日下午4時45分許，持本院法官核
    發之搜索票，至前開地點執行搜索，當場扣得第二級毒品安
    非他命一包（含袋毛重0.411公克，含袋驗餘淨重0.402公克
    ）及戊○○所有供施用第二級毒品安非他命所用之吸管2枝
    ，並經其同意對其採尿，尿液送驗後呈甲基安非他命陽性反
    應，而知悉上情。
三、案經臺南市警察局第五分局報告臺灣臺南地方法院檢察署檢
    察官偵查起訴。
    理  由
一、上揭被告戊○○多次施用第二級毒品安非他命之犯罪事實，
    業據被告於本院審理時坦承不諱，且被告被查獲當日，經警
    對其採尿送驗後，尿液呈甲基安非他命陽性反應等情節，亦
    有臺南市衛生局檢驗成績書及長榮大學尿液確認報告各一紙
    在卷可資佐證。又上開為警扣得之如第二級毒品安非他命，
    經送鑑定結果，含有第二級毒品安非他命成分，確屬第二級
    毒品安非他命無訛，有行政院衛生署管制藥品管理局94年4
    月1日管檢字第0940002136號函一紙在卷可稽，並有被告所
    有吸管二枝扣案為憑。綜合上開事證互核相符，被告施用第
    二級毒品安非他命之犯行至為明灼。此外，被告前因施用毒
    品案件，經本院裁定送強制戒治執行完畢，有臺灣臺南地方
    法院檢察署刑案資料查註紀錄表及臺灣高等法院被告全國前
    案紀錄表各一份在卷可參，被告確於強制戒治執行完畢後五
    年內，再犯施用第二級毒品之犯行，應無疑義。綜上所查，
    被告自白核與事實相符，本件事證明確，被告犯行堪以認定
    ，應依法論科。
二、論罪科刑：
  (一)查安非他命為第二級毒品，毒品危害防制條例第2條第2項第
    2款定有明文，故核被告所為，係犯毒品危害防制條例第10
    條第2項之施用第二級毒品罪。被告施用前後非法持有第二
    級毒品安非他命之低度行為，已為其施用之高度行為所吸收
    ，不另論罪。其先後多次施用第二級毒品之犯行，時間緊接
    ，方法相同，觸犯構成要件相同之罪名，顯係基於概括犯意
    反覆為之，為連續犯，應依刑法第56條之規定以一罪論，並
    依法加重其刑。又被告經警查獲後，有向偵查機關供出其第
    二級毒品安非他命之來源，經警循線而破獲丁○○違反毒品
    危害條例犯行等情節，有臺南市警察局第五分局94年10月21
    日南市警五刑字第09445328110號函一紙足參，是被告符合
    毒品危害防制條例第17條之規定，爰依該條減輕其刑。並依
    法先加後減。又檢察官移請併辦之94年度毒偵字第1678號之
    基本犯罪事實與前開事實相同，為起訴效力所及，本院自得
    審判，併此敘明。爰審酌被告有如事實欄所載之施用毒品前
    科，有前開臺灣高等法院被告全國前案紀錄表在卷可參，猶
    不思戒除毒癮，再犯本件施用第二級毒品罪，並審酌其犯罪
    之動機、目的、手段、所生危害、施用毒品之期間、犯罪後
    坦承犯行態度良好及施用毒品自戕身心等一切情狀，量處如
    主文所示之刑，並諭知如易科罰金之折算標準。
  (二)被告及辯護意旨均以被告接獲警察通知前往採尿時，尚未採
    尿即偵查機關知悉犯罪前，即主動供出施用第二級毒品安非
    他命之犯行，而認本案有刑法第62條自首之適用云云。惟經
    本院查：
    1.查證人即臺南市警察局第五分局立人派出所警員乙○○於
      本院審理時，具結證稱：我是被告戊○○之管區警員，因
      里民檢舉被告施用安非他命之習慣，報告所長後，向法院
      聲請搜索票而查獲，被告被帶回派出所後，對其製作筆錄
      ，被告並未主動至警局承認施用安非他命等語（參見本院
      94 年11月15日審判筆錄）；
    2.次查，證人即於94年1月28日凌晨1時3分許，在臺南市警
      察局第五分局對被告採尿之偵查員甲○○，於本院審理時
      具結證稱：被告戊○○是列管毒品人口，須定期採尿，事
      前並不知道戊○○是派出所搜索後帶回的，進辦公室時，
      以為是戊○○收到我寄的通知書，自行前來接受驗尿等語
      （參見本院94年11月15日審判筆錄）。
    3.茲互核上開2位證人所供可知，被告固為列管毒品人口，
      但就本案而言，係因遭人檢舉吸毒而遭搜索並帶回詢問、
      驗尿，而非未發覺吸毒前主動到案報告犯罪，本院並審酌
      本案被告係於94年1月27日上午4時45分許為警查獲，以現
      行犯逮捕至派出所、移送分局，再於1月28日凌晨1時3分
      許採尿之過程，足認於採尿前，偵查機關早已知悉被告之
      施用毒品犯行，核與刑法第62條「對於未發覺之罪自首而
      受裁判」之構成要件不符，難認被告之行為合於自首要件
      ，辯護意旨不足採信，本件自無刑法第62條規定之適用。
  (三)又原起訴書原尚載有被告施用第一級毒品海洛因之犯行，而
    認被告涉有違反毒品危害防制條例第10條第1項之犯行；惟
    此部分業據公訴人撤回起訴在案，有檢察官撤回起訴書一紙
    可資為憑，此部分訴訟繫屬消滅，自非本院審判之範圍，併
    此敘明。
三、沒收部分
    再按查獲之第二級毒品，不問屬於犯人與否，均沒收銷燬之
    ，毒品危害防制條例第18條第1項前段定有明文。是本件扣
    案之安非他命，應依法宣告沒收併銷燬之，另包裹安非他命
    之包裝袋，因有第二級毒品安非他命黏附其上，無法分離，
    認屬安非他命之一部分，併予沒收銷燬之，附此敘明；扣案
    之吸管二枝係被告所有供施用毒品之器物，且非專供施用毒
    品之外別無使用於其他正當用途可能之器具，業據被告供述
    明確，應依刑法第38條第1項第2款之規定宣告沒收。
據上論斷，應依刑事訴訟法第299條第1項前段，毒品危害防制條
例第10條第2項、第18條第1項前段、第17條，刑法第11條前段、
第41條第1項前段、第56條、第38條第1項第2款，判決如主文。
本案經檢察官蔡佩容偵查後提起公訴；檢察官吳維仁偵查後移請
併辦；檢察官丙○○到庭執行職務。
中　　華　　民　　國　　94　　年　　11　　月　　29　　日
　　　　　　　　　刑事第八庭    審判長法　官　蘇義洲
                                      法  官  徐文瑞
                                      法  官  洪士傑
以上正本證明與原本無異。
如不服本判決，應於判決送達後10日內，向本院提出上訴狀（應
附繕本）。
　　　　      　　　　　　　　　　　　書記官　李佩珊
中　　華　　民　　國　　94　　年　　12　　月　　1 　　日
附錄法條：
毒品危害防制條例第10條
施用第一級毒品者，處 6 月以上 5 年以下有期徒刑。
施用第二級毒品者，處 3 年以下有期徒刑。
